# 求助陈版主，使用权资产折现率的确定

提问人：liuweisheng 时间：2022-02-28 16:58:58
公司 21 年使用权资产确认折现率的选择是选择 20 年的平均，还是选择 21 年的平均利率。 22 年是否需要根据 22 年的借款利率进行重新调整。谢谢版主解惑。

回答人：chenyiwei
折现率在租赁期开始日（或者新准则首次执行日）初始计量使用权资产和租赁负债后，除非发生某些特殊情况（如续租选择权行使的可能性评估发生重大变化），否则后续是不会调整的。也就是，理论上在租赁期开始日或者首次执行日之后发生的市场利率变动不应影响折现率（合同中明确约定浮动利率的情况除外）。
因此， 2021 年初确认使用权资产和租赁负债所使用的“首次执行日的增量借款利率”更多地应当是依据 2020 年内的市场状况确定的，而不是 2021 年内的平均利率。

提问人：sunnyrao 时间：2022-10-25 10:43:51
如果租赁在 2022 年 12 月 31 日到期，现在又重新签订租赁合同，在 22 年 12 月 31 日按新的合同确认使用权资产与租赁负债时，折现率如何确认？

回答人：chenyiwei
折现率应根据新合同签订日的市场状况、新合同的租赁期限等因素重新确定。